臺灣橋頭地方法院刑事判決　　　　　　 110年度交易字第61號
公　訴　人　臺灣橋頭地方檢察署檢察官
被　　　告　陳萬添


上列被告因過失傷害案件，經檢察官提起公訴（110年度偵字第
3370號），被告於準備程序中就被訴事實為有罪之陳述，經本院
告知簡式審判程序意旨，並聽取當事人之意見後，裁定改依簡式
審判程序審理，判決如下：
    主  文
陳萬添犯過失傷害罪，處拘役參拾伍日，如易科罰金，以新臺幣
壹仟元折算壹日。
    事  實
一、陳萬添於民國109年9月16日7時22分許，騎乘車牌號碼000-0
    00號普通重型機車，本應注意車輛行駛時，應遵守道路交通
    標誌之指示，不得逆向行駛，且轉彎車應讓直行車先行，而
    依當時天候晴、日間有自然光線、柏油路面乾燥無缺陷且無
    障礙物，並無不能注意之情事，竟疏未注意及此，貿然沿高
    雄市楠梓區中油東門便道由東往西方向逆向行駛單行道，至
    該路段與學專路交岔路口欲左轉學專路時，適有楊玉蓮騎乘
    車牌號碼000-000號普通重型機車，沿學專路由南往北方向
    行駛外側車道至該處，雙方因而發生碰撞，致楊玉蓮人車倒
    地，受有前胸壁挫傷、右顴骨骨折、四肢擦傷之傷害。嗣陳
    萬添肇事後，在未有偵查犯罪職務之機關或公務員發覺其為
    犯罪人前，即向至現場處理本案車禍事故尚不知肇事者為何
    人之員警自首並接受裁判。
二、案經楊玉蓮訴由高雄市政府警察局楠梓分局報告臺灣橋頭地
    方檢察署檢察官偵查起訴。
    理  由
一、按簡式審判程序之證據調查，不受第159條第1項之限制，刑
    事訴訟法第273條之2定有明文，是於行簡式審判程序之案件
    ，被告以外之人於審判外之陳述，除有其他不得作為證據之
    法定事由外，應認具有證據能力。本判決所援引被告陳萬添
    以外之人於審判外之陳述，因本案採行簡式審判程序，復無
    其他不得作為證據之法定事由，依上開說明，應認均具有證
    據能力，合先敘明。
二、認定事實所憑之證據及理由
(一)前開犯罪事實，業據被告於本院審理時坦承不諱（見交易卷
    第31、42頁），核與證人即告訴人楊玉蓮於警詢及偵查中之
    證述相符（見警卷第3至7頁、偵卷第27頁），復有高雄榮民
    總醫院及健仁醫院診斷證明書、道路交通事故現場圖、道路
    交通事故調查報告表(一)、(二)-1、道路交通事故談話記錄
    表、現場照片等文書證據在卷可稽（見警卷第13至15頁、17
    至28頁）。
(二)按單行道標誌，用以告示該道路為單向行車，已進入之車輛
    應依標誌指示方向行車。道路交通標誌標線號誌設置規則第
    63條第1項定有明文。而本案依據現場照片所示，發生車禍
    之交叉路口，從學專路要進入中油東門便道之處有一個單行
    道標誌（藍底長方形白色箭頭，見警卷第20頁編號15至16照
    片），代表僅能由學專路進入中油東門便道前行，不能逆向
    由中油東門便道駛出。又汽車行駛至交岔路口時，轉彎車應
    讓直行車先行，道路交通安全規則第102條第1項第7款亦定
    有明文。查被告考領有普通重型機車駕駛執照，有證號查詢
    汽車駕駛人資料在卷可參（見警卷第35頁），其對於上開交
    通法規應知之甚詳，且依上開道路交通事故調查報告表（一
    ）所載，案發當時天候晴、日間有自然光線、柏油路面乾燥
    無缺陷、道路無障礙物、視距良好等情，並無足令被告不能
    注意之情事，竟逆向騎車在先，復疏未禮讓直行車先行，即
    貿然左轉而肇致本案車禍事故發生，被告之駕駛行為確有違
    反上開注意義務之過失甚明。又告訴人確因本案交通事故受
    有事實欄所載之傷害，是被告之過失行為與告訴人所受之傷
    害結果間具有相當因果關係，至為顯明。
(三)從而，被告自白與事實相符，堪予採信。是本件事證明確，
    被告犯行堪以認定，應予依法論科。
三、論罪科刑
(一)核被告所為，係犯刑法第284條前段之過失傷害罪。
(二)被告於案發後留在現場，於員警到場處理時承認為肇事人，
    有高雄市政府警察局道路交通事故肇事人自首情形紀錄表在
    卷足憑（見警卷第30頁），堪認被告於有偵查犯罪職權之機
    關或個人發覺其犯罪前，主動坦承肇事並自願接受裁判，合
    於自首之要件，爰依刑法第62條前段之規定減輕其刑。
(三)爰審酌被告騎乘普通重型機車上路，未能確實遵守交通安全
    規則以保護其他用路人之生命、身體安全，因而肇生本案車
    禍，所為實有不該，且未能與告訴人達成調解，惟考量被告
    犯後終知坦承犯行，素行尚稱良好；兼酌告訴人於本案所受
    傷勢，及被告到庭自陳高職畢業之智識程度、業工、與配偶
    及子女同住、家庭狀況小康之生活狀況（見交易卷第50頁）
    等一切情狀，量處如主文所示之刑，並諭知如易科罰金之折
    算標準。
據上論斷，應依刑事訴訟法第273條之1第1項、第299條第1項前
段，判決如主文。
本案經檢察官陳麗琇提起公訴，檢察官陳俐吟到庭執行職務。
中    華    民    國   110    年    10    月    25    日
                    刑事第六庭  法  官  黃英彥
以上正本證明與原本無異。
如不服本判決應於收受送達後20日內向本院提出上訴書狀，並應
敘述具體理由；如未敘述上訴理由者，應於上訴期間屆滿後20日
內向本院補提理由書（均須按他造當事人之人數附繕本）「切勿
逕送上級法院」。
　
中    華    民    國   110    年    10    月    25    日
                               書記官  蔡淑貞
附錄本案論罪科刑法條：
刑法第284條
因過失傷害人者，處 1 年以下有期徒刑、拘役或 10 萬元以下
罰金；致重傷者，處 3 年以下有期徒刑、拘役或 30 萬元以下
罰金。